【裁判字號】    98,審訴,684
【裁判日期】    980828
【裁判案由】    毒品危害防制條例
【裁判全文】
臺灣士林地方法院刑事判決             98年度審訴字第684號
公  訴  人  臺灣士林地方法院檢察署檢察官
被      告  甲○○
上列被告因違反毒品危害防制條例案件，經檢察官提起公訴（98
年度毒偵字第950 號），被告為有罪之陳述，本院合議庭裁定改
行簡式審判程序，並判決如下：
    主  文
甲○○施用第一級毒品，累犯，處有期徒刑壹年，扣案之注射針
筒壹支沒收；又施用第二級毒品，累犯，處有期徒刑柒月，應執
行有期徒刑壹年肆月，扣案之注射針筒壹支沒收。
    事  實
一、甲○○前因施用毒品案件，經送觀察、勒戒後，認無繼續施
    用毒品之傾向，於民國93年8 月12日執行完畢釋放出所，並
    由臺灣士林地方法院檢察署檢察官以93年度毒偵字第851 號
    為不起訴處分確定。復因施用毒品案件，經本院以95年度訴
    字第124 號判決施用第一級毒品處有期徒刑7 月、施用第二
    級毒品處有期徒刑3 月，應執行有期徒刑9 月確定。另犯詐
    欺、竊盜罪，經本院分別以96年度易字第284 號判決處有期
    徒刑4 月確定及96年度易字第482 號判決處有期徒刑3 月、
    3 月，應執行有期徒刑5 月確定。上開案件經減刑後接續執
    行，於96年12月1 日縮刑期滿執行完畢。又因施用第一級、
    第二級毒品案件，經本院以97年度審訴字第333 號判決分別
    處有期徒刑8 月、4 月，並定應執行有期徒刑10月確定。又
    因施用第一級、第二級毒品案件，經本院以98年度審訴字第
    166 號判決分別處有期徒刑9 月、5 月，並定應執行有期徒
    刑1 年確定。再因施用毒品案件，經本院以98年度審訴字第
    316 號判決處有期徒刑10月確定，又因施用第一級、第二級
    毒品案件，經本院以98年度審訴字第357 號判決分別處有期
    徒刑10月、6 月，並定應執行有期徒刑1 年2 月確定，復因
    施用毒品案件，經本院以98年度審訴字第427 號判決處有期
    徒刑8 月確定，另因施用毒品案件，經本院以98年度審訴字
    第547 號判決處有期徒刑11月確定。詎猶不知悛悔，於前案
    觀察、勒戒執行完畢釋放後5 年內，復基於施用第一級毒品
    海洛因之犯意，於98年5 月13日某時，在臺北市北投區北投
    捷運站廁所，以將海洛因加水置於針筒內注射右手手肘靜脈
    之方式，施用海洛因1 次；另基於施用第二級毒品甲基安非
    他命之犯意，於98年5 月14日為警採尿往前回溯96小時內之
    某時，在不詳地點，以將甲基安非他命置於玻璃球吸食器內
    燒烤吸食其煙霧之方式，施用甲基安非他命1 次。嗣於98年
    5 月14日下午5 時許，為警在臺北縣淡水鎮○○街○ 段47巷
    11號查獲，並扣得已使用之注射針筒1 支。
二、案經臺北縣政府警察局淡水分局報請臺灣士林地方法院檢察
    署檢察官偵查起訴。
    理  由
一、前揭犯罪事實，業據被告甲○○於本院準備程序及審理時供
    認不諱，又被告經警採集其尿液送檢驗結果，呈嗎啡及甲基
    安非他命陽性反應，有臺灣檢驗科技股份有限公司98年6 月
    2 日編號UL/2009/50422 號濫用藥物檢驗報告影本1 紙在卷
    可稽，足徵被告自白與事實相符。本件事證明確，被告犯行
    堪以認定。
二、按犯毒品危害防制條例第10條之施用毒品罪者，檢察官應聲
    請法院裁定令被告入勒戒處所觀察、勒戒。觀察、勒戒後，
    檢察官依據勒戒處所之陳報，認受觀察、勒戒人無繼續施用
    毒品傾向者，應即釋放，並為不起訴處分；認受觀察、勒戒
    人有繼續施用毒品傾向者，檢察官應聲請法院裁定令入戒治
    處所施以強制戒治。經觀察、勒戒或強制戒治執行完畢釋放
    後，5 年內再犯毒品危害防制條例第10條之罪者，檢察官應
    依法追訴，毒品危害防制條例第20條第1 項、第2 項、第23
    條第2 項分別定有明文。查被告前因施用毒品案件，經依法
    院裁定送觀察、勒戒後，認無繼續施用毒品之傾向，於93年
    8 月12日執行完畢釋放出所，並由臺灣士林地方法院檢察署
    檢察官以93年度毒偵字第851 號為不起訴處分確定，有臺灣
    士林地方法院檢察署93年度毒偵字第851 號不起訴處分書1
    份在卷可參，被告曾因施用毒品案件，經觀察、勒戒後，5
    年內再犯毒品危害防制條例第10條之罪，經檢察官提起公訴
    ，本院應予審理。按按海洛因係毒品危害防制條例第2 條第
    2 項第1 款所稱之第一級毒品，甲基安非他命為同條例第2
    條第2 項第2 款所稱之第二級毒品。核被告施用海洛因及甲
    基安非他命之行為，分別係犯毒品危害防制條例第10條第1
    項之施用第一級毒品罪及同條例第10條第2 項之施用第二級
    毒品罪，被告持有海洛因及甲基安非他命進而施用，其持有
    海洛因及甲基安非他命之低度行為應各為施用海洛因及甲基
    安非他命之高度行為所吸收，均不另論罪。被告所犯施用第
    一級毒品罪及施用第二級毒品罪，犯意各別，行為互殊，罪
    名不同，應予分論併罰。又被告有事實欄所述犯罪科刑執行
    情形，有臺灣高等法院被告前案紀錄表附卷可參，其於有期
    徒刑執行完畢後，5 年內故意再犯有期徒刑以上之本罪，應
    依刑法第47條第1 項之規定論以累犯，並加重其刑。爰審酌
    被告有多次施用毒品之前科，素行不佳，惟考量其僅各施用
    海洛因及甲基安非他命一次及犯罪戕害自己身心健康，與犯
    罪後供認犯行之態度等一切情狀，分別量處如主文所示之刑
    ，並定其應執行之刑。
三、扣案之注射針筒1 支，係被告所有供施用海洛因所用之物，
    業據其於偵審中供明在卷，應依刑法第38條第1 項第2 款之
    規定宣告沒收。
據上論斷，應依刑事訴訟法第299 條第1 項前段、第273 條之1
第1 項，毒品危害防制條例第10條第1 項、第2 項，刑法第11條
前段、第47條第1 項、第51條第5 款、第38條第1 項第2 款，判
決如主文。
本案經檢察官蔡元仕到庭執行職務。
中    華    民    國    98    年    8     月    28    日
                  刑事第一庭法  官  周明鴻
以上正本證明與原本無異。
如不服本判決應於收受判決後10日內向本院提出上訴書狀，並應
敘述具體理由；其未敘述上訴理由者，應於上訴期間屆滿後20日
內向本院補提理由書（均須按他造當事人之人數附繕本）「切勿
逕送上級法院」。
                            書記官  丁梅芬
中    華    民    國    98    年    8     月    28    日
附錄論罪科刑法條：
毒品危害防制條例第10條
施用第一級毒品者，處 6 月以上 5 年以下有期徒刑。
施用第二級毒品者，處 3 年以下有期徒刑。


司法院資訊處製作；財團法人民間司法改革基金會備份。
